臺灣臺北地方法院小額民事判決
111年度勞小字第80號
原      告  于瑾安  

訴訟代理人  游芷芸  
被      告  麗星台灣服務股份有限公司



法定代理人  JOHANSEN MICHAEL GEOFFREY

訴訟代理人  林鳳秋律師
上列當事人間請求給付資遣費等事件，本院於民國111年7月6日
言詞辯論終結，判決如下：
    主  文
一、被告應給付原告新臺幣7萬9,432元，及自民國111年5月28日
    起至清償日止，按週年利率5％計算之利息。
二、原告其餘之訴駁回。　　
三、訴訟費用新臺幣1,000元由被告負擔。
四、本判決第一項得假執行。但被告如以新臺幣7萬9,432元為原
    告預供擔保，得免為假執行。　　　
    事實及理由
一、原告主張：
　㈠原告於民國108年3月18日起受僱於被告，擔任行政主任，每
    月薪資新臺幣（下同）4萬元，被告於111年1月28日通知原
    告依勞動基準法（下稱勞基法）第11條第1款、第2款規定，
    於111年1月31日終止勞動契約，即應給付資遣費5萬7,278元
    、預告期間工資2萬6,667元。爰依勞工退休金條例第12條第
    1項、勞基法第16條第3項提起本件訴訟等語。
　㈡並聲明：被告應給付原告8萬3,945元，及自起訴狀繕本送達
    翌日起至清償日止，按週年利率5％計算之利息。
二、被告辯以：
　㈠原告係於108年8月1日始到職，嗣經被告於111年1月28日以勞
    基法第11條第1款、第2款終止勞動契約，於同日發生終止效
    力，被告並已給付111年1月29日起至同年月31日止之3日預
    告期間工資。本件應以原告出勤率為88％計算離職前6個月平
    均薪資為3萬5,200元，並扣除前開被告已給付預告期間工資
    之日數，故資遣費應為4萬4,000元、預告期間工資為17日共
    1萬9,941元，是原告得請求金額應為6萬3,941元。如不應考
    慮出勤率計算平均工資，則以原告缺勤而溢領之工資2萬8,8
    00元予以抵銷等語。
　㈡並聲明：⒈原告之訴駁回。⒉願供擔保請准宣告免為假執行。
三、不爭執事項（見本院卷第74頁，並依判決格式調整文字及順
    序）：
　㈠原告曾任職於被告，擔任行政主任，每月薪資4萬元。最後工
    作日為111年1月28日。
  ㈡被告已給付111年1月29日至同年月31日之日薪。
四、本院之判斷：　　
　㈠原告年資應自108年3月18日起算至111年1月28日止：
　⒈按為保障勞工之基本勞動權，加強勞雇關係，促進社會與經
    濟發展，防止雇主以法人之法律上型態規避法規範，遂行其
    不法之目的，於計算勞工退休年資時，非不得將其受僱於「
    現雇主」法人之期間，及其受僱於與「現雇主」法人有「實
    體同一性」之「原雇主」法人之期間合併計算，庶符誠實及
    信用原則（最高法院100年度台上字第1016號判決意旨參照
    ），此於計算資遣費所據年資時，亦應為相同解釋。
　⒉被告固辯稱：原告於108年7月31日前係受僱於麗星旅行社股
    份有限公司（下稱麗星旅行社），自108年8月1日起始受僱
    於被告，被告與麗星旅行社為不同法人，年資不應併算云云
    。查原告於108年3月18日由「麗星旅行社股份有限公司」為
    其投保勞工保險，嗣108年7月31日退保後，旋即由被告於10
    8年8月1日投保迄至111年1月31日退保（見限閱卷勞工保險
    投保紀錄），復對照經濟部商業司商工登記公示資料查詢結
    果，麗星旅行社與被告之董、監事均為新加坡商Star Cruis
    e Pte Ltd之代表，經營之企業主體相同（見本院卷第89至9
    5頁），而原告不論在麗星旅行社或被告為其雇主之期間，
    其辦公處所、員工編號均無變更；參諸被告與麗星旅行社以
    共同名義出具予原告之轉換通知書上亦敘明「年資繼續計算
    」、「工作條件維持不變」等情（見本院卷第79頁），堪認
    麗星旅行社與被告具有實質同一性，則原告主張應自108年3
    月18日起算年資，即屬有據。
　⒊至被告辯稱前開轉換通知書並無被告大小章而不生拘束被告
    之效力云云，惟觀諸原告所提在職期間之公司通知信函署名
    ，與轉換通知書相同，均係由同位人資副總簽署發布（見本
    院卷第81至83頁），足認被告係長期授權其處理人事管理，
    復於前開轉換通知書中，該人資副總除代表被告名義外，亦
    併同代表麗星旅行社名義一同簽署，益徵麗星旅行社與被告
    於企業活動面向具有統一性，為具實體同一性之法人，是被
    告前開所辯，實非可採。
　⒋又原告固主張被告係於111年1月28日通知原告於111年1月31
    日終止勞動契約乙節，惟查原告所提111年1月28日終止僱傭
    通知書，已明確記載被告通知將於同日終止僱傭關係之意旨
    （見本院卷第25頁），堪認兩造勞動契約已於111年1月28日
    因被告行使勞基法第11條第1款、第2款終止權而發生終止效
    力。是本件原告年資應自108年3月18日起算至111年1月28日
    止。
　㈡原告請求資遣費5萬7,258元及預告期間工資2萬2,174元：
　⒈被告固抗辯應以原告出勤率為88％計算離職前6個月平均薪資
    為3萬5,200元云云，惟其所提會計師協議程序執行報告僅記
    載原告出勤率為88％之結論（見本院卷第61頁），至計算過
    程、依據則未有說明。被告固再提出打卡紀錄光碟抗辯原告
    出勤狀況不正常云云，惟被告所屬集團為國際跨國公司，於
    臺灣有多家關係企業，組織分工精細，有專職人資人員辦理
    出勤、發薪相關事宜，如被告確實要求原告上下班均須打卡
    ，並勾稽打卡紀錄以核發薪資，何以於原告任職期間，高達
    12％天數未打卡上班，被告卻從未扣發薪資，甚至未曾要求
    原告說明改善未打卡之情況，實有違事理之常，而以原告所
    主張：被告所提僅係門禁紀錄，並非真正出勤紀錄乙節，較
    為可採。被告既未舉證原告有請假紀錄或因出缺勤狀況異常
    而遭薪資扣款等情形，足認原告應有於工作時間內經雇主同
    意而執行職務之行為，而原告每月自被告受領4萬元薪資，
    係原告因提供勞務本於兩造勞動契約所取得，難認有何溢領
    薪資情事，則被告抗辯應以原告出勤率為88％計算平均薪資
    、本件得以原告缺勤而溢領之工資2萬8,800元予以抵銷云云
    ，均無可採。
　⒉按「勞工適用本條例之退休金制度者，適用本條例後之工作
    年資，於勞動契約依勞基法第11條、第13條但書、第14條及
    第20條或職業災害勞工保護法第23條、第24條規定終止時，
    其資遣費由雇主按其工作年資，每滿1年發給2分之1個月之
    平均工資，未滿1年者，以比例計給；最高以發給6個月平均
    工資為限，不適用勞基法第17條之規定」，勞工退休金條例
    第12條第1項定有明文。又按「雇主依第11條或第13條但書
    規定終止勞動契約者，其預告期間依左列各款之規定：繼
    續工作3個月以上1年未滿者，於10日前預告之。繼續工作1
    年以上3年未滿者，於20日前預告之。繼續工作3年以上者
    ，於30日前預告之」、「雇主未依第1項規定期間預告而終
    止契約者，應給付預告期間之工資」，勞基法第16條第1項
    、第3項定有明文。　　
　⒊原告之月薪為4萬元，其自108年3月18日開始任職於被告至11
    1年1月29日離職日止，資遣年資為2年10個月又11天，新制
    資遣基數為1＋107／248（新制資遣基數計算公式：［年＋（月＋
    日÷當月份天數）÷12］÷2），原告得請求被告給付之資遣費
    為5萬7,258元（計算式：月薪×資遣費基數，元以下四捨五
    入，下同）。又原告自其111年1月29日離職日起算（該日不
    計入），往前回溯6個月之總日數為184日，核計其平均工資
    （日薪）為1,304.35元（計算式＝月薪×6÷回溯6月總日數）
    。而原告於被告繼續工作1年以上3年未滿】，被告原應給付
    20日之預告期間工資，扣除已給付3日（不爭執事項㈡），尚
    應給付17日預告期間工資為2萬2,174元（計算式：平均日薪
    工資×預告日數）。
　㈢遲延利息：　
　　按「給付有確定期限者，債務人自期限屆滿時起，負遲延責
    任」、「給付無確定期限者，債務人於債權人得請求給付時
    ，經其催告而未為給付，自受催告時起，負遲延責任。其經
    債權人起訴而送達訴狀，或依督促程序送達支付命令，或為
    其他相類之行為者，與催告有同一之效力」、「遲延之債務
    ，以支付金錢為標的者，債權人得請求依法定利率計算之遲
    延利息」、「應付利息之債務，其利率未經約定，亦無法律
    可據者，週年利率為5％」，民法第229條第1項、第2項、第2
    33條第1項前段、第203條定有明文。又「依前項規定計算之
    資遣費，應於終止勞動契約後30日內發給」，勞工退休金條
    例第12條第2項亦有明定。則就前開總計得請求之金額7萬9,
    432元（5萬7,258＋2萬2,174＝7萬9,432元），原告請求自起
    訴狀繕本送達翌日即111年5月28日（見本院卷第51頁）起，
    計付法定遲延利息，亦屬有據。
五、結論：
　㈠原告依勞工退休金條例第12條第1項、勞基法第16條第3項，
    請求被告給付7萬9,432元本息，為有理由，應予准許；逾此
    範圍，為無理由，應與駁回。
　㈡本件係勞工之給付請求訴訟，並經本院於主文第一項為雇主
    敗訴之判決，應依勞動事件法第44條第1項、第2項之規定，
    依職權宣告假執行，同時宣告被告得供擔保而免為假執行，
    並酌定相當之擔保金額。　　
六、本件事證已臻明確，兩造其餘攻防方法及所用證據，經斟酌
    後認均不足以影響本判決之結果，爰不逐一論列，附此敘明
    。
七、訴訟費用負擔之依據：民事訴訟法第79條、第436條第2項、
    第436條之23、第436條之19第1項。
中　　華　　民　　國　　111 　年　　7 　　月　　29　　日
                  勞動法庭    法　官  　梁夢迪　　　　　
以上正本係照原本作成。
如不服本判決，須以違背法令為理由，於判決送達後20日內向本
院提出上訴狀（應按他造當事人之人數附繕本），上訴狀內應記
載表明原判決所違背之法令及其具體內容、依訴訟資料可認為原
判決有違背法令之具體事實者。如委任律師提起上訴者，應一併
繳納上訴審裁判費。
中　　華　　民　　國　　111 　年　　7 　　月　　29　　日
                              書記官　　林昀潔